臺灣臺北地方法院交通事件裁定　　　　　　　　　　九十一年度交聲字第二七號
　　異議人即
　　受處分人　甲○○
右列受處分人因違反道路交通管理處罰條例案件，對於台北市交通事件裁決所中華民
國九十年十一月二十三日所為之處分（原處分案號：北市裁三字第裁二二－ＡＸＸ
七七八二號），聲明異議，本院裁定如左：
    主      文
異議駁回。
    理      由
一、汽（機）車駕駛人，爭道行駛，有兩線均為幹線道或支線道時，左方車不讓右方
    車先行者，處二百元以上六百元以下（註：新台幣六百元以上一千八百元以下）
    之罰鍰；汽（機）車駕駛人駕駛汽（機）車違反道路交通安全規則，因而肇事致
    人受傷，吊扣其駕駛執照三個月至六個月；又汽（機）車駕駛人，持逾期之駕駛
    執照駕車者，處六百元以上一千二百元以下（註：新臺幣一千八百元以上三千六
    百元以下）罰鍰，道路交通管理處罰條例第四十五條第九款、第六十一條第三項
    、第二十二條第一項第六款、第三條第八款分別定有明文。另依道路交通管理處
    罰條例第六十三條第一項第一款規定，違反同條例第四十五條規定，除依原條款
    處罰鍰外，並應予以記違規點數一點。
二、本件受處分人即異議人甲○○於民國九十年八月二十二日上午八時五分左右，持
    逾期之駕駛執照，騎乘車號ＡＩＵ－九七七號機車搭載乘客張政蓉，沿台北市○
    ○○路○段一九一巷由西向東方向行駛，途經與同市○○○路○段一三巷五弄
    交岔路口，受處分人本應注意行經未分支、幹道之交岔路口，左方車應讓右方車
    先行之規定，貿然穿越該路口，適有乙○○駕駛車號ＢＭ－六四四二號自用小客
    車，沿同市○○○路○段一三巷五弄由南往北方向駛來，見狀閃避不及，所駕
    駛自用小客車之車頭撞及受處分人所騎乘前開機車之右側車身，甲○○及所搭載
    之乘客張政蓉因此人車倒地，張政蓉受有額頭撕裂傷、右腳擦傷等傷害，經警到
    場處理、繪製現場圖並對受處分人偵訊後，嗣由台北市政府警察局交通警察大隊
    （以下稱台北市交大）第四組員警以受處分人有違反道路交通管理處罰條例第四
    十五條第九款、第六十一條第三項規定之行為掣單舉發，經將舉發通知單送達於
    受處分人後，受處分人於舉發通知單上所載應到案日期前向原處分機關提出申訴
    ，經原處分機關請舉發單位即台北市交大調查，經該大隊調查結果，仍認受處分
    人有前開違規行為，原處分機關即以受處分人有違反前揭道路交通管理處罰條例
    第四十五條第九款（贅引第一項）、第六十一條第三項（贅引第一款）、第二十
    二條第一項第六款、六十三條第一項第一款（漏引）之規定，依違反道路交通管
    理事件統一裁罰標準表，裁處受處分人罰鍰二千四百元（第四十五條第九款部份
    六百元，第二十二條第一項第六款部份一千八百元）、吊扣受處分人駕駛執照三
    個月及記違規點數一點之處分。
三、訊據受處分人固不否認有於前開時間、駕駛前開車號之機車在前述地點與乙○○
    所駕駛之自用小客車發生碰撞肇事之事實，核與乙○○於警訊中就此部分所供述
    之情節相符，惟就本件道路交通事故之發生矢口否認有任何違規之情事，辯稱：
    我行經上述路段，車速不快，我所騎乘之機車已到對面巷口之邊緣方遭撞擊，判
    我左方車未讓右方車先行實有不當云云，惟查：舉發肇事地點交岔路口各巷道無
    劃分支、幹道，此有台北市交通管制工程處函附卷可稽，因此依道路交通安全規
    則第一百零二條第二款規定：「車輛行至無號誌或號誌故障而無交通警察指揮之
    交岔路口，支線道車應暫停讓幹線道車先行。未劃分幹、支線或同為幹道或支線
    道者，轉彎車應暫停讓直行車先行；如同為直行車或轉彎車者，左方車應暫停讓
    右方車先行」之規定，前開舉發肇事地點左方車應讓右方車先行。參諸本件道路
    交通事故發生後，員警到場處理所繪製之現場圖，其上所記載受處分人所騎乘機
    車於案發前之行向、及乙○○所駕駛汽車行向以觀，可看出受處分人所行駛之方
    向為左方車道、乙○○所行駛之路線為右方車道，因此兩車行經上開未設交通號
    誌及未分支幹道之路口，受處分人即左方車本應暫停讓右方車先行，換言之，如
    果受處分人能暫停不侵入右方車之車道，禮讓右方車先行，方嗣機通過路口，則
    本件車禍應能避免，是受處分人辯稱其就本件事故之發生並無責任，要難認為可
    採。又機車乘客張政蓉亦因本件事故受有前開傷害，有台北市政府警察局松山分
    局交通分隊道路交通事故補充資料表影本附本院卷可稽，張政蓉所受傷害與受處
    分人之違規行為間有相當因果關係，亦可堪認定。如上所述，受處分人確有在前
    揭時地騎乘機車未讓右方車先行，因而肇事致人受傷之行為，受處分人雖以前揭
    情詞置辯，尚難認為可採，本件事證明確，受處分人之違規行為堪以認定。
四、綜上所述，受處分人持逾期駕駛執照，騎乘前開機車，行經無號誌、無劃分支幹
    道之交岔路口，有左方車未讓右方車先行之行為，並因而肇事致人受傷，其依限
    自行到案，從而原處分機關依道路交通管理處罰條例第四十五條第九款、第六十
    一條第三項、第二十二條第一項第六款、六十三條第一項第一款之規定，依違反
    道路交通管理事件統一裁罰標準表，裁處受處分人罰鍰計二千四百元、吊扣受處
    分人駕駛執照三個月及記違規點數一點之處分核無違誤，本件受處分人之異議為
    無理由，自應將其異議駁回。
據上論斷，應依道路交通案件處理辦法第十九條，裁定如主文。
中      華      民      國    九十一  年      七      月      二十二    日
                                      臺灣臺北地方法院交通法庭
                                          法  官  劉  嶽  承
右正本證明與原本無異。
如不服本裁定，應於裁定送達後五日內向本院提出抗告狀。
                                          書記官  江  虹  儀
中      華      民      國    九十一    年     七     月    二十三    日
